【裁判字號】    97,交聲,2000
【裁判日期】    971111
【裁判案由】    交管條例聲異
【裁判全文】
臺灣板橋地方法院交通事件裁定        97年度交聲字第2000號
原處分機關  交通部公路總局臺北區監理所板橋監理站
異  議  人
即受處分人  甲○○
上列異議人因違反道路交通管理處罰條例案件，不服交通部公路
總局臺北區監理所板橋監理站中華民國97年7 月24日板監裁字裁
41-A00000000號裁決處分（舉發案號：臺北市政府警察局97年4
月17日北市警交大字第A00000000 號），聲明異議，本院裁定如
下：
    主  文
異議駁回。
    理  由
一、原處分意旨略以：異議人即受處分人甲○○所有之車號GJZ
    -493號重型機車，於民國97年4 月10日9 時59分許，在臺北
    市○○街1 號，因有「停車方式不依規定」之違規行為，經
    臺北市政府警察局交通警察大隊執勤員警以科學儀器取得證
    據資料，製單對於該車所有人即異議人逕行舉發，並查證違
    規屬實，爰依道路交通管理處罰條例第56條第1 項第9 款規
    定裁處罰鍰新臺幣（下同）600 元。
二、異議意旨略以：異議人當時係將機車停在「機車灣」內，該
    區域之用途本就是停放機車，係充分利用自然形成之空間，
    不影響行人與車輛進出。道路交通管理處罰條例第56條第1
    項第9 款所定之停車方式，所謂「方式」不應僅限於停在長
    條格內。現行交通法規並無「機車灣」之相關規定，遑論有
    「在指定格內以充分利用空間為考量之停車方式亦屬違規」
    之法令依據。收費員如何判斷針對停在「機車灣」之機車免
    開收費單，交由警察開具罰單？依異議人觀察，「機車灣」
    內停放之機車數量，經常超過所繪設之長條格數，何以「超
    量、超格」停放機車未受罰？何來法條明定異議人之停車方
    式即屬違規云云。
三、按汽車駕駛人停車時，停車時間、位置、方式、車種不依規
    定者，處600 元以上1,200 元以下罰鍰，道路交通管理處罰
    條例第56條第1 項第9 款定有明文。又汽車駕駛人之行為有
    違規停車，或經以科學儀器取得證據資料證明其行為違規，
    當場不能或不宜攔截製單舉發者，得逕行舉發；上開逕行舉
    發，應記明車輛牌照號碼、車型等可資辨明之資料，以汽車
    所有人為被通知人製單舉發，道路交通管理處罰條例第7 條
    之2 第1 項第5 款、第7 款、同條第4 項規定明確。
四、經查：本件異議人即受處分人甲○○所有之車號GJZ -493號
    重型機車，於97年4 月10日9 時59分許，在臺北市○○街1
    號，因有「停車方式不依規定」之違規行為，經臺北市政府
    警察局交通警察大隊執勤員警以科學儀器取得證據資料，製
    單對於該車所有人即異議人逕行舉發，嗣異議人到案提出申
    訴，經原處分機關函請舉發單位查復並綜合相關資料審查結
    果，認上開違規屬實，遂依道路交通管理處罰條例第56條第
    1 項第9 款規定裁處罰鍰600 元等情，此有現場採證照片1
    幀、舉發通知單、申訴書、交通部公路總局臺北區監理所板
    橋監理站97年6 月13日北監板四字第0972003472號函、臺北
    市政府警察局中正第一分局97年6 月26日北市警中正一分交
    字第09730886900 號函、97年8 月6 日北市警中正一分交字
    第09731132700 號函、違反道路交通管理事件裁決書等影本
    各1 份附卷可稽。觀諸上揭採證照片，現場機車停車區域所
    繪設之停車格，與紅磚道呈垂直方向，顯在規範駕駛人應依
    該方向停放機車；而異議人所有之機車當時停放位置，固在
    機車停車區域之內，惟未依現場繪設之停車格方向順向停放
    ，而係橫向跨越數停車格。異議人對於上情均未爭執，故其
    有不依規定方式停車之違規事實，甚為明確。其所辯係將機
    車停在「機車灣」內，應無違規云云，洵有誤會。至於異議
    人所指「超量、超格」停放機車應否處罰云云，與其本身之
    違規行為應否受罰無涉，不能徒憑稽查人員未舉發處罰其他
    違規行為人，即可脫免其本身之違規責任。
五、從而，本件舉發單位認異議人所有之重型機車，於上揭時、
    地，有「停車方式不依規定」之違規行為，經以科學儀器取
    得證據資料，因當場不能或不宜攔截製單舉發，對於該車之
    所有人即異議人逕行舉發，異議人到案提出申述後，原處分
    機關依道路交通管理處罰條例第56條第1 項第9 款及違反道
    路交通管理事件統一裁罰基準表之規定，裁處罰鍰600 元，
    均屬有據，核無違法或不當之處。異議人執持前詞，對原處
    分機關所為之裁決處分聲明異議，核無理由，應予駁回。
六、依道路交通管理處罰條例第87條第2 項，道路交通案件處理
    辦法第19條，裁定如主文。
中    華    民    國    97    年    11    月    11    日
                  交通法庭  法  官  朱嘉川
以上正本證明與原本無異。
如不服本裁定應於送達後5 日內向本院提出抗告狀。
                            書記官  陳聖儒
中    華    民    國    97    年    11    月    11    日


司法院資訊處製作；財團法人民間司法改革基金會備份。
